臺灣士林地方法院刑事判決
110年度審訴字第864號
公  訴  人  臺灣士林地方檢察署檢察官
被      告  張凱傑



上列被告因偽造文書等案件，經檢察官提起公訴（110年度偵字
第15350號），被告於準備程序中就被訴事實為有罪之陳述，經
告以簡式審判程序之旨，聽取當事人之意見後，本院合議庭裁定
由受命法官獨任行簡式審判程序，並判決如下：
    主  文
張凱傑犯如附表「宣告罪刑及沒收」欄所示之罪，各處如附表「
宣告罪刑及沒收」欄所示之刑及沒收之諭知。
    事實及理由
一、本案被告張凱傑所犯者為死刑、無期徒刑、最輕本刑為3 年
    以上有期徒刑以外之罪，且非高等法院管轄之第一審案件，
    而被告於本院準備程序時就被訴事實為有罪之陳述，經告知
    簡式審判程序之旨，並聽取被告及檢察官之意見後，本院合
    議庭裁定由受命法官獨任行簡式審判程序。又依刑事訴訟法
    第273 條之2 、同法第159 條第2 項之規定，簡式審判程序
    不適用傳聞法則有關限制證據能力之相關規定，合先敘明。
二、本件犯罪事實及證據，除均引用檢察官起訴書之記載（如附
    件）外，另更正及補充如下：
  ㈠犯罪事實：
　⒈起訴書犯罪事實欄㈠第7行所載「不詳金額之波蘭幣」更正為
    「波蘭幣10元及身分證1張」。
  ⒉起訴書犯罪事實欄㈡第1行至第2行所載「基於詐欺及行使偽
    造準私文書之犯意」更正為「基於詐欺得利及行使偽造準私
    文書之犯意」；第3行所載「為如附表所示之消費」更正為
    「操作ibon機臺購買如附表刷卡金額所示之遊e卡點數而列
    印繳費單」。
　⒊起訴書犯罪事實欄㈡第11行至第12行所載「因而陷於錯誤而
    如交付附表所示之財物」更正為「張凱傑因而詐得相當於附
    表刷卡金額所示遊e卡點數之不法利益」。　
  ㈡證據部分補充：被告張凱傑於本院民國110年11月24日準備程
    序及審理時所為之自白。
三、論罪科刑：
  ㈠按在紙上或物品上之文字、符號、圖畫、照像，依習慣或特
    約，足以為表示其用意之證明者，關於本章及本章以外各罪
    ，以文書論。又錄音、錄影或電磁紀錄，藉機器或電腦之處
    理所顯示之聲音、影像或符號，足以為表示其用意之證明者
    ，亦同，刑法第220條第1項、第2項定有明文。再稱電磁紀
    錄者，謂以電子、磁性、光學或其他相類之方式所製成，而
    供電腦處理之紀錄，刑法第10條第6 項亦有明文規定，是電
    磁紀錄雖為無體物，仍得為偽造文書罪之客體。次按文書之
    行使，每因文書之性質、內容不同而異，就偽造之刑法第22
    0 條第2 項之準文書而言，因須藉由機器或電腦處理，始足
    以表示其文書之內容，其於行為人將偽造之準文書藉由機器
    或電腦處理時，已有使用該偽造之準文書，而達於行使偽造
    準私文書之程度。本案被告張凱傑盜用告訴人林炫州之中國
    信託商業銀行（下簡稱為中信銀行）信用卡，在刷卡機簽名
    板上偽簽「林炫州」署押而偽造不實刷卡消費之電磁紀錄（
    即信用卡電子簽單），並用以表示係持卡人本人刷卡消費之
    意思，當屬行使偽造準私文書無誤。
  ㈡次按刑法第339 條第1 項、第2 項分別規定詐欺取財及詐欺
    得利罪，前者之行為客體係指財物，後者則指取得債權、免
    除債務、延期履行債務或提供勞務等財物以外之財產上不法
    利益（最高法院86年度台上字第3534號判決意旨參照）。又
    遊戲點數並非現實可見之有形體財物，而係以電磁紀錄之方
    式儲存於伺服器，具有一定之財產價值，自屬刑法詐欺罪保
    護之法益，若以詐術手段為之，應認係取得財產上不法之利
    益。查被告操作ibon機臺購買如附表刷卡金額所示之遊e卡
    點數，該等點數具有財產價值，自屬詐得財物以外之財產上
    不法利益甚明。
　㈢是核被告就起訴書犯罪事實欄㈠所為，係犯刑法第321條第1
    項1款之侵入住宅竊盜罪；就起訴書犯罪事實欄㈡所為，則
    係犯刑法第216 條、第210 條、第220 條第2項之行使偽造
    準私文書罪、同法第339 條第2 項之詐欺得利罪。公訴意旨
    固認被告就起訴書犯罪事實欄㈡所為，係犯刑法第339 條第
    1項詐欺取財罪，然被告係詐得遊e卡點數之不法利益，揆諸
    前開說明，自應論以刑法第339條第2項之詐欺得利罪，是公
    訴意旨上開記載，尚有誤會，惟此業經公訴人當庭更正（見
    本院卷第67頁、第73頁），自毋庸變更起訴法條，附此敘明
    。
　㈣被告偽造準私文書之低度行為應為行使之高度行為所吸收，
    不另論罪。又被告於起訴書附表編號1、2所示盜刷中信銀行
    信用卡消費及偽簽「林炫州」署名之行為，均係本於同一犯
    罪動機，在密切接近之時間實施，並侵害同一法益，各行為
    之獨立性極為薄弱，依一般社會健全概念，在時間差距上，
    難以強行分開，在刑法評價上，以視為數個舉動之接續施行
    ，合為包括之一行為予以評價，較為合理，應僅論以接續犯
    之一罪。再被告此部分所為，係以一行為同時觸犯行使偽造
    準私文書罪及詐欺得利罪，為想像競合犯，應依刑法第55條
    規定，從一重論以行使偽造準私文書罪。
　㈤被告於起訴書犯罪事實欄㈠、㈡所為數犯行，犯意各別、行為
    互殊，應予分論併罰。
  ㈥被告有如起訴書犯罪事實欄所載前案科刑及執行情形，有臺
    灣高等法院被告前案紀錄表在卷可憑，是其受有期徒刑之執
    行完畢後，5 年內故意再犯本件有期徒刑以上之數罪，均符
    合刑法第47條第1項累犯之規定。本院參酌司法院釋字第775
    號解釋意旨，考量被告前開構成累犯之部分竊盜案件，與本
    案均係以侵害財產法益為目的之故意犯罪，且經執行完畢後
    ，卻未能自我控管，故意再為本案侵入住宅竊盜及行使偽造
    準私文書等犯行，侵害他人財產法益，顯見前開有期徒刑之
    執行對被告未生警惕作用，堪認被告對刑罰之反應力薄弱，
    而有依累犯規定加重其刑之必要，爰均依刑法第47條第1項
    之規定，加重其法定最高及最低度刑。
  ㈦爰以行為人之責任為基礎，審酌被告不思依循正當途徑獲取
    所需，冀望不勞而獲，竟為本案侵入住宅竊盜犯行，復持竊
    得之中信銀行信用卡盜刷消費，且偽造告訴人林炫州簽名而
    詐欺得利，顯然欠缺尊重他人財產權之觀念，並影響告訴人
    中信銀行對信用卡管理之正確性及交易秩序，嚴重危害社會
    治安，實應予嚴懲。惟念被告犯後坦承犯行，兼衡其前科素
    行、犯罪動機、竊盜所得財物及詐得利益、迄未與告訴人等
    達成和解或賠償其等損失等情，暨被告自陳國中畢業之智識
    程度、未婚、入監前在家裡幫忙養牛之家庭生活經濟狀況等
    一切情狀，分別量處如本判決附表編號1、2 「宣告罪刑及
    沒收」欄所示之刑，並就本判決附表編號2部分諭知易科罰
    金之折算標準。
四、沒收：
  ㈠被告於本院附表編號2偽造之「林炫州」署押2枚，係被告於
    超商消費後在刷卡機簽名板上所為，而附載於信用卡電子簽
    單之簽名欄位上，此部分不問屬於犯人與否，均應依刑法第
    219條之規定宣告沒收。至被告前開偽造之信用卡電子簽單
    ，既未列印實體信用卡簽單紙本，業經刷卡機簽名板確認後
    即上傳予統一超商及告訴人中信銀行，均已非屬被告所有之
    物，且上開準私文書經核亦非屬違禁物，爰不為沒收之諭知
    。
　㈡按犯罪所得，屬於犯罪行為人者，沒收之；前2 項之沒收，
    於全部或一部不能沒收或不宜執行沒收時，追徵其價額；第
    1 項及第2 項之犯罪所得，包括違法行為所得、其變得之物
    或財產上利益及其孳息，刑法第38條之1 第1 項前段、第3
    項、第4 項分別定有明文。次按修正後刑法第38條之2 第2 
    項規定之立法理由說明為符合比例原則，兼顧訴訟經濟，爰
    參考德國刑法及德國刑事訴訟法之規定，增訂過苛調節條款
    ，於宣告沒收或追徵於個案運用有過苛之虞、欠缺刑法上之
    重要性或犯罪所得價值低微之情形，得不予宣告沒收或追徵
    ，以節省法院不必要之勞費，並調節沒收之嚴苛性。經查：
  ⒈未扣案如本判決附表編號1「所得財物或利益」欄①至⑤所示財
    物，均係被告本案加重竊盜犯行之犯罪所得，其中③、④所示
    之美金1元、波蘭幣10元等財物，迄今未實際合法發還告訴
    人林炫州，亦無過苛調節之情形，均應依刑法第38條之1 第
    1 項前段、第3 項之規定，於被告該次犯行之主文項下宣告
    沒收，並諭知於全部或一部不能沒收或不宜執行沒收時，追
    徵其價額。另①、②、⑤所示之中信銀行信用卡、金融卡、身
    分證各1張等物，因民眾多於遺失後即另行重新申辦，而使
    原卡片失其效用，客觀價值甚微，對於沒收制度所欲達成或
    附隨之社會防衛亦無任何助益，欠缺刑法上重要性，本院認
    此部分並無沒收或追徵之必要，附此敘明。
　⒉未扣案如本判決附表編號2 「所得財物或利益」欄①、②所示
    相當於金額6,000元、9,000元遊e卡點數之不法利益，均係
    被告本案行使偽造準私文書、詐欺得利犯行之犯罪所得，未
    實際合法發還告訴人中信銀行，復查無過苛調節之情形，均
    應依刑法第38條之1 第1 項前段、第3 項之規定，於被告該
    次犯行之主文項下宣告沒收，並諭知於全部或一部不能沒收
    或不宜執行沒收時，追徵其價額。
據上論斷，應依刑事訴訟法第273 條之1 第1 項、第299 條第1
項前段、第310 條之2 、第454 條第2 項，刑法第216條、第220
條第2項、第210條、第321 條第1 項第1 款、第339條第2項、第
55條、第47條第1 項、第41條第1項前段、第219條、第38條之1 
第1 項前段、第3 項，刑法施行法第1 條之1 第1 項，判決如主
文。
本案經檢察官曾揚嶺提起公訴，檢察官周禹境到庭執行職務。
中　　華　　民　　國　　110 　年　　12　　月　　8 　　日
                  刑事第九庭  法  官  蘇怡文
上正本證明與原本無異。　　　　　　　　　
因疫情而遲誤不變期間，得向法院聲請回復原狀。
如不服本判決應於收受送達後20日內向本院提出上訴書狀，並應
敘述具體理由。其未敘述上訴理由者，應於上訴期間屆滿後20日
內向本院補提理由書（均須按他造當事人之人數附繕本）「切勿
逕送上級法院」。
                              書記官  林孟君  
中　　華　　民　　國　　110 　年　　12　　月　　9 　　日
附錄本案論罪科刑法條全文：
刑法第216 條
行使第二百一十條至第二百一十五條之文書者，依偽造、變造文
書或登載不實事項或使登載不實事項之規定處斷。
刑法第210 條
偽造、變造私文書，足以生損害於公眾或他人者，處五年以下有
期徒刑。
刑法第220 條
在紙上或物品上之文字、符號、圖畫、照像，依習慣或特約，足
以為表示其用意之證明者，關於本章及本章以外各罪，以文書論
。
錄音、錄影或電磁紀錄，藉機器或電腦之處理所顯示之聲音、影
像或符號，足以為表示其用意之證明者，亦同。
刑法第339 條
意圖為自己或第三人不法之所有，以詐術使人將本人或第三人之
物交付者，處五年以下有期徒刑、拘役或科或併科五十萬元以下
罰金。
以前項方法得財產上不法之利益或使第三人得之者，亦同。
前二項之未遂犯罰之。
刑法第321 條
犯前條第一項、第二項之罪而有下列情形之一者，處六月以上五
年以下有期徒刑，得併科五十萬元以下罰金：
一、侵入住宅或有人居住之建築物、船艦或隱匿其內而犯之。
二、毀越門窗、牆垣或其他安全設備而犯之。
三、攜帶兇器而犯之。
四、結夥三人以上而犯之。
五、乘火災、水災或其他災害之際而犯之。
六、在車站、港埠、航空站或其他供水、陸、空公眾運輸之舟、
    車、航空機內而犯之。前項之未遂犯罰之。

附表：
編號 犯罪事實 所得財物或利益 偽造之署押 宣告罪刑及沒收  1 如起訴書犯罪事實欄㈠及更正部分所載 ①中信銀行信用卡1張 ②中信銀行金融卡1張 ③美金1元 ④波蘭幣10元 ⑤身分證1張 無。 張凱傑犯侵入住宅竊盜罪，累犯，處有期徒刑拾月。 未扣案之犯罪所得美金壹元、波蘭幣拾元均沒收，於全部或一部不能沒收或不宜執行沒收時，追徵其價額。  2 如起訴書犯罪事實欄㈡及更正部分所載 ①相當於新臺幣（下同）6,000元之遊e卡點數 ②相當於9,000元之遊e卡點數 ①信用卡電子簽單上偽造之「林炫州」署押1枚 ②信用卡電子簽單上偽造之「林炫州」署押1枚 張凱傑犯行使偽造準私文書罪，累犯，處有期徒刑肆月，如易科罰金，以新臺幣壹仟元折算壹日。 偽造之「林炫州」署押貳枚均沒收；未扣案之犯罪所得新臺幣壹萬伍仟元均沒收，於全部或一部不能沒收或不宜執行沒收時，追徵其價額。  

附件：
臺灣士林地方檢察署檢察官起訴書
                                    110年度偵字第15350號
　　被　　　告　張凱傑　男　30歲（民國00年0月0日生）
　　　　　　　　　　　　住新北市○○區○○○00號
　　　　　　　　　　　　居法務部○○○○○○○○
　　　　　　　　　　　　國民身分證統一編號：Z000000000號
上列被告因詐欺等案件，業經偵查終結，認應提起公訴，茲將犯
罪事實及證據並所犯法條分敘如下：
　　　　犯罪事實
一、張凱傑前㈠因施用第二級毒品案件，經本署檢察官以102年度
    毒偵字第139號為緩起訴處分確定，嗣因違背緩起訴處分應
    履行及遵守事項，經本署檢察官以103年度撤緩字第1號撤銷
    緩起訴處分確定，並以103年度撤緩毒偵字第16號提起公訴
    ，經臺灣士林地方法院以103年度審簡字第549號判決判處有
    期徒刑2月、2月，應執行有期徒刑3月確定；又因施用第二
    級毒品案件，經該院以103年度士簡字第28號判決判處有期
    徒刑3月、3月，應執行有期徒刑5月確定；又因竊盜等案件
    ，經該院以102年度易字第613號判決判處有期徒刑2月、2月
    、3月，應執行有期徒刑6月確定，於民國103年2月10日易科
    罰金執行完畢；又因施用第二級毒品案件，經該院以103年
    度審簡字第89號判決判處有期徒刑3月確定；及因竊盜案件
    ，經該院以103年度審簡字第224號判決判處有期徒刑3月、3
    月，應執行有期徒刑4月確定；又因竊盜案件，經該院以103
    年度易字第575號判決判處有期徒刑6月確定；上開6案嗣經
    該院以104年度聲字第1111號裁定定應執行有期徒刑1年10月
    確定；㈡又因施用毒品案件，經該院以104年度審簡字第91號
    判決判處有期徒刑3月確定；又因多次竊盜案件，經該院以1
    04年度易字第242號判決判處有期徒刑9月、10月、8月、8月
    、8月、7月、8月、3月、3月、3月、3月確定；又因竊盜案
    件，經該院以104年度審簡字第445號判決判處有期徒刑6月
    確定，上開㈡各案經該院以105年度聲字第186號裁定定應執
    行有期徒刑4年8月確定，與上開㈠案件接續執行，甫於107年
    9月21日假釋出監付保護管束，嗣於109年6月17日保護管束
    期滿未經撤銷，視同執行完畢（於本件構成累犯）。
二、詎其仍不知悔改，竟為下列犯行：
  ㈠意圖為自己不法所有，基於竊盜之犯意，於110年5月10日3時
    26分許，未經許可侵入林炫州所承租位於新北市○○區○○路00
    0巷00弄0號4樓分租套房，徒手竊取林炫州所有置於上址鞋
    櫃皮夾內之中國信託商業銀行信用卡（卡號00000000000000
    00號，下稱中信信用卡）1張、中國信託商業銀行金融卡（
    帳號000-000000000000號，下稱中信金融卡）、美金1元、
    不詳金額之波蘭幣等物，得手後逃離現場。
  ㈡復意圖為自己不法所有，基於詐欺及行使偽造準私文書之犯
    意，於附表所示時間，在如附表所示之特約商店即統一超商
    內，為如附表所示之消費，並持上開竊得之中信信用卡向該
    特約商店之服務人員佯稱為該信用卡之有權使用人，而使各
    該特約商店之服務人員誤信張凱傑係該信用卡之持卡人，而
    同意其刷卡消費，並於附表所示之交易刷卡後交付刷卡機簽
    名板予張凱傑，張凱傑即在刷卡機簽名板上偽簽林炫州之署
    押，交予各該特約商店服務人員，進而偽造林炫州本人為此
    筆刷卡消費之電磁紀錄後傳送至中國信託商業銀行，用以主
    張係上開信用卡所有人簽認帳款之意思而加以行使，使前揭
    特約商店人員誤認其係真正持卡人刷卡消費，因而陷於錯誤
    而如交付附表所示之財物，足以生損害於真正持卡人林炫州
    、中國信託商業銀行、上開特約商店及聯合信用卡處理中心
    管理之正確性及利益。
四、案經林炫州、中國信託商業銀行委任洪明瑞代為提出告訴及
    新北市政府警察局淡水分局報告偵辦。
　　　　證據並所犯法條
一、證據清單及待證事實
編號 證　據　方　法　　 待　證　事　實　　 1 被告張凱傑於警詢及偵訊中之自白及供述　　　　 被告坦承侵入告訴人林炫州住處並竊取林炫州上開信用卡等財物，復持以於附表所示時、地前往上開特約商店刷卡消費並偽簽署押佯裝為真正持卡人林炫州進行消費之事實。 2 告訴人林炫州於警詢之指訴及證述 全部犯罪事實。 3 告訴代理人洪明瑞於警詢之指訴 全部犯罪事實。 4 中國信託商業銀行所出具之冒用明細、遭偽造簽名之信用卡簽單影本、付款詳細資料及告訴人住家現場照片、監視錄影畫面等刑案照片黏貼紀錄表等 全部犯罪事實。 
二、按刑法第321條第1項第1款所謂「侵入」，乃指未經同意而
    進入；所謂「住宅」則係指人類日常居住之場所而言，公寓
    亦屬之。至公寓樓下之「樓梯間」，雖僅供各住戶出入通行
    ，然就公寓之整體而言，該樓梯間為該公寓之一部分，而與
    該公寓有密切不可分之關係，故於夜間侵入公寓樓下之樓梯
    間竊盜難謂無同時妨害居住安全之情形，自應成立刑法第32
    1條第1項第1款夜間侵入住宅竊盜罪。（最高法院76年度台
    上字第2972號判例可資參照，又刑法第321條第1項第1款於1
    00年1月26日修正後已將「夜間」之要件刪除）。又按持信
    用卡交易，基本上於聯合信用卡中心不依契約給付持卡人所
    消費之帳款予特約商店時，持卡人對於特約商店仍直接負有
    給付價金義務，從而持信用卡交易與通常之買賣，並無差異
    ，僅在價金給付上由發卡銀行經由信用卡中心代為付帳，於
    發卡銀行經由信用卡中心給付特約商店價金後，持卡人即對
    發卡銀行負擔給付價金債務而已，故倘持卡人並無支付價金
    之真意，而向特約商店提示他人之信用卡消費，使特約商店
    及其職員誤認其為信用卡之所有人並有支付價金之真意而陷
    於錯誤，性質上即屬對特約商店及其店員施行詐欺。次按簽
    帳單係以文字為一定之意思表示，持信用卡刷卡消費時，在
    簽帳單上簽署姓名，乃表示已收受特約商店所交付之交易標
    的物或消費標的，並同意依據信用卡使用約定，依照簽帳單
    金額付款予發卡銀行之意，屬私文書之一種，此有最高法院
    91年度台上字第4531號判決足資參照。是核被告張凱傑所為
    ，就犯罪事實（一）部分，係犯刑法第321條第1項第1款侵
    入住宅竊盜罪嫌；就犯罪事實（二）部分，係犯刑法第216
    條、第220條第2項之行使偽造準文書及第339條第1項之詐欺
    取財罪嫌。被告於刷卡機簽名板上偽造署押之行為係偽造準
    私文書之部分行為，而其偽造後持以行使，其偽造之低度行
    為已為行使之高度行為所吸收，均應不另論罪。被告就附表
    所示先後盜刷信用卡之行為，分別為時間緊接，且於同地為
    之犯罪方法相同，侵害同一法益，依一般社會健全觀念，在
    時間差距上，難以強行分開，在刑法評價上，應視為數個舉
    動之接續施行，是就上開各次行為，應分別以一行為予以評
    價，請論以接續犯。被告就犯罪事實（二）部分，係以一行
    使行為犯行使偽造準私文書及詐欺取財物犯行，為想像競合
    犯，請依刑法第55條規定從一重之行使偽造準私文書罪處斷
    。被告就犯罪事實（一）及（二）所示各罪間，犯意各別，
    行為互殊，請予分論併罰。又被告曾受有期徒刑執行完畢，
    有全國刑案資料查註紀錄表附卷可佐，其於5年內故意再犯
    本案有期徒刑以上之罪，為累犯，請依司法院釋字第775號
    解釋意旨裁量是否加重最低本刑。復請審酌被告正值青壯，
    卻不思循正途賺取所需，為貪圖不法利益，竟竊取並冒用他
    人名義盜刷信用卡之犯罪手段詐欺取財，其所為破壞使用信
    用卡交易安全及國內金融秩序，使發卡銀行蒙受財產損害，
    並破壞社會誠信至鉅，迄今亦未賠償告訴人所受之損失等一
    切情狀，依法量處適當之刑以示儆懲。被告於附表所示偽簽
    署押2枚，請依刑法第219條規定，宣告沒收。至被告所涉上
    開犯行之犯罪所得，請依同法第38條之1第1、3項之規定，
    予以宣告沒收，於全部或一部不能沒收或不宜執行沒收時，
    追徵其價額。
三、依刑事訴訟法第251條第1項提起公訴。
　　此　致
臺灣士林地方法院
中　　華　　民　　國　 110　　年　　9 　　月　　24　　日
　　　　　　　　　　　　　檢　察　官　曾 揚  嶺
本件正本證明與原本無異
中　　華　　民　　國　 110　　年　　10　　月　　12　　日
                          書  記  官  陳  慧  婷
附錄本案所犯法條： 
中華民國刑法第216條
（行使偽造變造或登載不實之文書罪）
行使第 210 條至第 215 條之文書者，依偽造、變造文書或登載
不實事項或使登載不實事項之規定處斷。
中華民國刑法第220條
（準文書）
在紙上或物品上之文字、符號、圖畫、照像，依習慣或特約，足
以為表示其用意之證明者，關於本章及本章以外各罪，以文書論
。
錄音、錄影或電磁紀錄，藉機器或電腦之處理所顯示之聲音、影
像或符號，足以為表示其用意之證明者，亦同。
中華民國刑法第320條
意圖為自己或第三人不法之所有，而竊取他人之動產者，為竊盜
罪，處 5 年以下有期徒刑、拘役或 50 萬元以下罰金。
意圖為自己或第三人不法之利益，而竊佔他人之不動產者，依前
項之規定處斷。
前二項之未遂犯罰之。
中華民國刑法第339條
（普通詐欺罪）
意圖為自己或第三人不法之所有，以詐術使人將本人或第三人之
物交付者，處 5 年以下有期徒刑、拘役或科或併科 50 萬元以
下罰金。
以前項方法得財產上不法之利益或使第三人得之者，亦同。
前二項之未遂犯罰之。
附表：（幣別：新臺幣）
編號 刷卡消費時間 刷卡金額 商店名稱/商店地址 偽造之署押 1 110年5月10日4時34分許 6000元 統一超商-巧立/新北市○○區○○路000巷00號、59號 佯裝係林炫州刷卡消費之偽造簽名1枚 2 110年5月10日4時56分許 9,000元 統一超商-水鑫/新北市○○區○○街00號 佯裝係林炫州刷卡消費之偽造簽名1枚